臺灣高雄地方法院刑事判決　　　　　　 94年度簡上字第832號
上　訴　人　臺灣高雄地方法院檢察署檢察官
被　　　告　乙○○
　　　　　　　　　　（另案於臺灣高雄監獄執行中）
上列上訴人因被告竊盜案件，不服本院高雄簡易庭94年度簡字第
4617號中華民國94年8 月9 日第一審簡易判決（聲請簡易判決處
刑案號：臺灣高雄地方法院檢察署94年度偵字第14167 號，移送
併辦案號：94年度速偵字笫1134號、94年度偵字笫16459 號），
提起上訴並移送併辦審理（94年度偵字第23157 號），嗣因被告
就被訴事實為有罪之陳述，經本院合議庭裁定適用簡式審判程序
審理，本院判決如下：
    主  文
原判決撤銷。
乙○○連續竊盜，處有期徒刑陸月，如易科罰金，以佰元折算
壹日。扣案鑰匙支沒收。
    事  實
一、乙○○基於意圖為自己不法所有之概括犯意，連續於下列時
    、地為竊盜犯行：
  (一)於民國94年6 月3 日上午11時35分許，在高雄市○○區○○
    街86號前，徒手竊取甲○○所有白鐵製工作桌1 張，得手後
    逃離現場，並將該張桌子出售予舊貨回收商。嗣經警方查看
    現場監視錄影帶，發現係乙○○所為，因而查獲全情。
  (二)於94年7 月5 日下午2 時許，在高雄市左營區○○○路麥當
    勞商店前，以其所有鑰匙1 支，竊取丙○○所有停放於上址
    車牌號碼XNB-060 號重型機車1 輛，得手後供己騎乘使用。
    嗣於94年7 月5 日下午5 時2 分許，乙○○騎乘上開機車行
    經高雄市○○區○○路與曾子路口時，為警查獲，並扣得上
    開鑰匙1 支。
  (三)於94年7 月17日下午2 時30分許，在高雄市○○區○○路1
    號左營火車站前，以其所有鑰匙1 支，竊取丁○○所有停放
    於上址車牌號碼MUR- 983號重型機車1 輛，得手後供己騎乘
    使用。嗣於同日下午3 時30分許，在高雄市○○區○○路12
    巷口附近為警查獲，並扣得上開機車鑰匙1 支。
  (四)於94年8 月12日上午11時許，在高雄市○○區○○路（榮民
    總醫院）前，以其所有鑰匙1 支，竊取張孟彥所有，由戊○
    ○使用而停放在上址車牌號碼KVF-180 號重型機車1 輛。嗣
    於94年8 月12日下午4 時10分許，乙○○騎乘上揭機車行經
    高雄市左營區○○○路與菜公路交岔口時，為警攔檢查獲，
    並扣得上開鑰匙1 支。
二、案經高雄市政府警察局三民第一分局報請臺灣高雄地方法院
    檢察署聲請簡易判決處刑及移送併辦審理。
    理  由
一、按本件被告乙○○所犯係死刑、無期徒刑、最輕本刑為3 年
    以上有期徒刑以外之罪，其於準備程序就前揭被訴事實為有
    罪之陳述，經受命法官告知簡式審判程序之旨，並聽取其與
    檢察官之意見後，本院認無不得或不宜改依簡式審判程序進
    行之情事，依刑事訴訟法第273 條之1 第1 項規定，裁定本
    件進行簡式審判程序，合先敘明。
二、上開事實欄之犯罪事實，業據被告於警詢、偵訊及本院審理
    中坦承不諱，且事實欄(一)部分，核與被害人甲○○於警詢中
    指述相符，並有照片6 張附卷可稽（見警(一)卷笫7 至9 頁）
    ；事實欄(二)部分，核與被害人丙○○於警詢中之指述相符，
    並有扣押筆錄、扣押物品目錄表、贓物認領保管單、車輛竊
    盜、車牌失竊資料個別查詢報表─查詢車輛認可資料、高雄
    市政府警察局左營分局車輛協尋證明單各1 份及照片3 張附
    卷可證（見併警(一)卷笫11至13頁、笫15至18頁）；事實欄(三)
    部分，核與告訴人丁○○於警詢中之指訴相符，並有扣押筆
    錄、扣押物品目錄表、贓物認領保管單、車輛車牌失竊作業
    ─查獲車輛認可資料、高雄市政府警察局左營分局車輛協尋
    電腦輸入單各1 份及照片4 張附卷可證（見併警(二)卷笫12至
    18頁、笫26、27頁）；事實欄(四)部分，核與被害人戊○○於
    警詢中指訴相符，並有扣押筆錄、扣押物品目錄表、贓物認
    領保管單、車輛車牌失竊作業─查獲車輛認可資料、高雄市
    政府警察局左營分局車輛協尋通報單、行車執照各1 份及照
    片3 張附卷可證（見併警(二)卷12至15頁、笫17、18、20頁笫
    22至24頁），綜上足認，被告前揭自白與事實相符，應堪採
    為被告有罪之證據。本案事證明確，被告上開事實欄連續竊
    盜犯行，堪以認定。
三、被告犯罪事證既已明確，原審予以論罪科刑，固非無見，惟
    原審未及審酌事實欄(四)部分之被告犯行，容有未洽，檢察官
    上訴意旨執此指摘原判決不當，為有理由，自應由本院將原
    判決撤銷改判。核被告上開事實欄所為，均係犯刑法第320
    條第1 項之竊盜罪。被告先後4 次竊盜犯行，時間緊接，犯
    罪構成要件相同，顯係基於概括犯意反覆為之，應依連續犯
    之規定論以1 罪，並依法加重其刑。檢察官雖僅就上開事實
    欄(一)部分之犯罪事實聲請簡易判決處刑，惟上開事實欄(二)、
    (三)、(四)部分之犯罪事實，與已聲請簡易判決處刑之竊盜犯行
    間，有連續犯之裁判上一罪之關係，為聲請簡易判決處刑之
    效力所及，本院自應併予以審理。爰審酌被告曾有違反肅清
    煙毒條例、麻醉藥品管理條例、毒品危害防制條例等前科，
    有臺灣高等法院被告前案紀錄表1 份附卷可按，素行非佳，
    其年輕力壯，竟不思正途以獲取所需，連續行竊他人所有之
    機車及白鐵製工作桌等財物，損及被害人之權益，殊不足取
    。惟念其犯後坦承犯行，態度尚佳，且所竊得之財物已交還
    被害人及其犯罪之動機、目的、手段、智識程度、生活狀況
    等一切情狀，量處如主文所示之刑，併諭知易科罰金之折算
    標準。又扣案鑰匙共3 支，為被告所有供本件犯罪所用，業
    據被告於本院審理時供承在卷，爰依刑法第38條笫1 項笫2
    款，沒收之。
據上論斷，應依刑事訴訟法第455 條之1 笫1 項、第3 項、第36
9 條第1 項前段、第364 條、第273 條之1 第1 項、第299 條第
1 項前段，刑法第56條、第320 條第1 項、第41條第1 項、笫38
條笫1 項笫2 款，罰金罰鍰提高標準條例第1 條前段、第2 條，
判決如主文。
本案經檢察官己○○到庭執行職務。
中　　華　　民　　國　　94　　年　　12　　月　　30　　日
                  鳳山刑事第一庭審判長法  官  陳志銘
                                      法  官  林勇如
                                      法  官  林永村
以上正本證明與原本無異。
不得上訴。
中　　華　　民　　國　　94　　年　　12　　月　　30　　日
　　　　　　　　　　　　　　　　　 　 書記官  李祥銘
附錄本案判決論罪科刑法條全文：
中華民國刑法第320條
意圖為自己或第3 人不法之所有，而竊取他人之動產者，為竊盜
罪，處5 年以下有期徒刑、拘役或500 元以下罰金。
意圖為自己或第3 人不法之利益，而竊佔他人之不動產者，依前
項之規定處斷。
前二項之未遂犯罰之。
